臺灣嘉義地方法院刑事判決              100年度訴字第780號
公  訴  人  臺灣嘉義地方法院檢察署檢察官
被      告  陳啟德
上列被告因違反毒品危害防制條例案件，經檢察官提起公訴（10
0年度偵字第7278號），因被告於本院準備程序中就被訴事實為
有罪之陳述，經本院合議庭裁定由受命法官獨任以簡式審判程序
審理，判決如下：
    主  文
陳啟德轉讓第一級毒品，累犯，處有期徒刑壹年貳月。
    犯 罪 事 實
一、陳啟德前於民國84年間，因違反肅清煙毒條例案件經臺灣高
    等法院臺南分院84年度上訴字第1473號判決，判處有期徒刑
    12年6月確定；又因違反麻醉藥品管理條例案件，經本院84
    年度易字第645號判決，判處有期徒刑7月確定，並經減刑為
    有期徒刑3 月又15日（假釋中依中華民國九十六年罪犯減刑
    條例第2條第2項前段規定，視為減刑），又與前開有期徒刑
    12年6月，經臺灣高等法院臺南分院97年度聲字第640號裁定
    定應執行有期徒刑12年8月確定，於90年8月10日縮短刑期假
    釋出監付保護管束，於96 年9月28日保護管束期滿未經撤銷
    假釋，視為執行完畢。詎其仍不知悔改，明知海洛因為毒品
    危害防制條例第2 條第2項第1款所規定之第一級毒品，不得
    轉讓或持有，竟基於轉讓第一級毒品海洛因之犯意，於99年
    9月27日下午5時許，在其當時所承租，位於雲林縣元長鄉○
    ○村○○路351號2樓之租屋處內，將數量不明之第一級毒品
    海洛因粉末摻入香菸1支後，以將該香菸1支提供林連發吸食
    之方式，無償轉讓第一級毒品海洛因若干與林連發。嗣於同
    日下午5 時55分許，陳啟德因另案通緝，為警於其上開租屋
    處附近執行逮捕，經在場之林連發同意採尿送驗後，確呈第
    一級毒品海洛因進入人體後經代謝作用所分解生成之嗎啡、
    可待因陽性反應（林連發施用第一級毒品海洛因部分，另案
    經臺灣雲林地方法院檢察署檢察官以99年度毒偵字第1556號
    、第1717號為不起訴處分確定）。
二、案經臺灣雲林地方法院檢察署檢察官自動檢舉偵查後，呈請
    臺灣高等法院臺南分院檢察署檢察長令轉臺灣嘉義地方法院
    檢察署檢察官偵查起訴。
    理  由
一、本件被告陳啟德所犯係死刑、無期徒刑、最輕本刑為3 年以
    上有期徒刑以外之罪，亦非高等法院管轄第一審案件，且被
    告於本院準備程序中，已就被訴事實為有罪之陳述（見本院
    卷第26頁），經告知簡式審判程序之旨後，被告及檢察官對
    於本件改依簡式審判程序審理均表示同意，經本院合議庭依
    刑事訴訟法第273 條之1第1項規定，裁定本件由受命法官獨
    任以簡式審判程序加以審理，是本件之證據調查，依刑事訴
    訟法第273條之2規定，不受同法第159條第1項、第161條之2
    、第161條之3、第163條之1及第164條至第170條有關證據提
    示、交互詰問及傳聞證據等相關規定之限制，合先敘明。
二、上揭犯罪事實，業經被告坦承不諱（見本院卷第26頁、第34
    至35頁），核與證人林連發所述大致相符（見毒偵字第1556
    號卷第11至13頁；交查字卷21至24頁），上揭證人林連發同
    意採尿送驗後，確呈第一級毒品海洛因進入人體後經代謝作
    用所分解生成之嗎啡、可待因陽性反應一情，有正修科技大
    學超微量研究科技中心99年10月18日尿液檢驗報告、證人林
    連發之尿液送檢真實姓名對照表在卷可按（見雲警虎偵字卷
    第4至5頁），足認被告自白與事實相符。本件事證明確，被
    告犯行堪予認定，應依法論科。
三、查海洛因為毒品危害防制條例第2條第2項第1款所定之第一
    級毒品，故核被告所為，係犯毒品危害防制條例第8條第1項
    之轉讓第一級毒品罪。被告於轉讓前持有海洛因之低度行為
    ，為轉讓之高度行為所吸收，不另論罪。被告有如犯罪事實
    欄所載之前案紀錄，有臺灣高等法院被告前案紀錄表在卷可
    稽（見本院卷第37頁至第45頁），其於受徒刑之執行完畢後
    ，5 年以內故意再犯本件有期徒刑以上之罪，為累犯，應依
    刑法第47 條第1項規定加重其刑。又查被告轉讓之第一級毒
    品海洛因雖數量不明，惟除無積極證據可證，應依罪疑唯輕
    原則，從有利被告之認定外，另參酌其以摻入香菸1 支之方
    式為之，依一般經驗法則，堪認數量應尚未達「轉讓毒品加
    重其刑之數量標準」所定「第一級毒品：淨重5 公克以上」
    之加重其刑標準，再證人林連發復非未成年人（見毒偵字第
    1556號卷第11頁；交查字卷第21頁），是無應依毒品危害防
    制條例第8 條第6項或第9條之規定加重其刑至二分之一之情
    形，附此敘明。末按毒品危害防制條例第17 條第2項規定：
    「犯第4條至第8條之罪於偵查及審判中均自白者，減輕其刑
    。」係為鼓勵是類犯罪行為人悔過、自白，並期訴訟經濟、
    節約司法資源而設，必須於偵查及審判中皆行自白，始有適
    用，缺一不可，查被告於偵查中並未自白本案犯行（見交查
    卷第43至44頁），是亦不適用同條例第17 條第2項之減輕其
    刑之規定，併此敘明。
四、爰審酌被告無視於政府所推動之禁毒政策，恣意轉讓第一級
    毒品海洛因，毒害他人，所為殊屬不該，惟念其犯後坦承犯
    行，已有悔意，態度尚佳，國小畢業之教育程度，經濟情況
    不佳，並考量其以分享施用而轉讓毒品之方式、其轉讓之數
    量、犯罪對象之年齡狀況等一切情狀，量處如主文所示之刑
    。
據上論斷，應依刑事訴訟法第273條之1第1項、第299條第1項前
段，毒品危害防制條例第8條第1項，刑法第11條前段、第47條第
1項，判決如主文。
本案經檢察官李鵬程到庭執行職務。
中    華    民    國  100    年    12    月     12    日
                  刑事第四庭  法  官  胡修辰
以上正本證明與原本無異。
如不服本判決應於收受判決後10日內向本院提出上訴書狀，並應
敘述具體理由；其未敘述上訴理由者，應於上訴期間屆滿後20日
內向本院補提理由書（均須按他造當事人之人數附繕本）「切勿
逕送上級法院」。
中    華    民    國  100    年    12    月     12    日
                              書記官  林金福
附錄論罪科刑法條全文：
毒品危害防制條例第8條
轉讓第一級毒品者，處 1 年以上 7 年以下有期徒刑，得併科新
臺幣 1 百萬元以下罰金。
轉讓第二級毒品者，處 6 月以上 5 年以下有期徒刑，得併科新
臺幣 70 萬元以下罰金。
轉讓第三級毒品者，處 3 年以下有期徒刑，得併科新臺幣 30
萬元以下罰金。
轉讓第四級毒品者，處 1 年以下有期徒刑，得併科新臺幣 10
萬元以下罰金。
前四項之未遂犯罰之。
轉讓毒品達一定數量者，加重其刑至二分之一，其標準由行政院
定之。